【裁判字號】    99,易,1727
【裁判日期】    990827
【裁判案由】    業務侵占
【裁判全文】
臺灣臺北地方法院刑事判決              99年度易字第1727號
公  訴  人  臺灣臺北地方法院檢察署檢察官
被      告  乙○○
上列被告因業務侵占案件，經檢察官提起公訴（九十九年度偵字
第一三九五號），本院受理後被告為有罪之陳述，經合議庭裁定
改行簡式審判程序，而判決如下：
    主  文
乙○○意圖為自己不法之所有，而侵占對於業務上所持有之物，
處有期徒刑陸月，如易科罰金，以新臺幣壹仟元折算壹日。
    事  實
一、乙○○於民國九十六年八月間起，受僱於臺北市松山區○○
    ○路○段一六○巷三十七號之一「皮革博士」維修店，擔任
    店長職務，負責收受客戶送洗皮包、皮手套等皮製品、將送
    洗皮包、皮手套等皮製品送廠清洗、收取清洗費用及綜理店
    務等業務，九十六年十二月六日，甲○○前往「皮革博士」
    維修店」送洗其所有之皮包十一個（品牌分別為愛瑪仕、鉑
    金包、CHANEL、GUCCI、PRADA、YSL、COWA 、MULBERY 等，
    價值約新臺幣<下同>九十萬元）及手套一雙，係由乙○○受
    理收下送洗皮包、手套及清洗費用二萬九千元，並送廠清洗
    ，九十六年十二月下旬前前揭皮包十一個及手套一個經清洗
    完畢送回「皮革博士」維修店」後，乙○○竟萌為自己不法
    所有之意圖，將其中八個皮包（品牌分別為愛瑪仕、鉑金包
    、CHANEL、GUCCI、PRADA）變易持有為所有，予以侵占而拿
    至臺北市東區二手精品店寄賣變現花用；僅於九十七年一月
    十日經甲○○催促，將已清洗完畢之一個包包（品牌為 YSL
    及COWA）及一雙手套歸還甲○○，更於九十七年四月間離職
    ，留下另一個已清洗畢之包包（品牌為 MULBERY）在上址店
    內。嗣因甲○○聯繫無著，始悉上情。
二、案經甲○○提出告訴由臺灣臺北地方法院檢察署檢察官偵查
    起訴。
    理  由
壹、程序部分：
    按刑事訴訟法業已修正而於九十二年二月六日經總統公布，
    同年九月一日起施行。修正後刑事訴訟法增訂第二百七十三
    條之一第一項規定，除被告所犯為死刑、無期徒刑、最輕本
    刑為三年以上有期徒刑之罪、或高等法院管轄第一審案件者
    外，於審判期日前之程序進行中，被告先就被訴事實為有罪
    之陳述時，審判長得告知被告簡式審判程序之旨，並聽取當
    事人、代理人、辯護人及輔佐人之意見後，裁定進行簡式審
    判程序。經查，本件被告乙○○被訴業務侵占案件，非前開
    不得進行簡式審判程序之案件，經被告於本院審理時就被訴
    事實為有罪之陳述，且經本院告知被告簡式審判程序之旨，
    聽取檢察官、被告之意見後，爰依上開刑事訴訟法第二百七
    十三條之一第一項之規定裁定改依簡式審判程序審判之，合
    先敘明。
貳、實體部分：
一、按被告以外之人於審判外之陳述，雖不符合刑事訴訟法第一
    百五十九條之一至第一百五十九條之四之規定，但經當事人
    於審判程序同意作為證據，法院審酌該言詞陳述或書面陳述
    作成時之情況，認為適當者，亦得為證據；當事人、代理人
    或辯護人於法院調查證據時，知有第一百五十九條第一項不
    得為證據之情形，而未於言詞辯論終結前聲明異議者，視為
    有前項之同意；刑事訴訟法第一百五十九條之五第一項、第
    二項分別定有明文。檢察官、被告乙○○對於本判決下列所
    引用被告以外之人於審判外之陳述（包含書面陳述），於本
    院準備程序及審理時，均表示無意見而不予爭執，且迄至言
    詞辯論終結前亦未再聲明異議，本院審酌上開證據資料製作
    時之情況，尚無違法不當及證明力明顯過低之瑕疵之情形，
    爰依刑事訴訟法第一百五十九條之五第二項規定，認例外均
    具有證據能力。並經本院於審判期日依法進行證據之調查、
    辯論，當事人於訴訟上程序權利，已受保障。
二、上揭事實，已據被告於偵查及本院審理供述甚詳，且據告訴
    人即證人甲○○、「皮革博士」維修店負責人劉伯林證述在
    卷，並有「皮革博士世界級的皮革維修專家」收件點收執聯
    （九十八年度他字第一○二一四號卷第四頁）、郵局存證信
    函（九十九年度偵字第一三九五號卷第四頁、第五頁）在卷
    足稽，堪認被告自白真實可採。本件事證明確，被告業務侵
    占犯行堪以認定，應予依法論科。
三、查被告受僱於「皮革博士」維修店擔任店長職務，負責收受
    客戶送洗皮包、皮手套等皮製品、將送洗皮包、皮手套等皮
    製品送廠清洗、收取清洗費用及綜理店務等業務，證人甲○
    ○送洗之手套一雙及皮包十一個（品牌分別為愛瑪仕、鉑金
    包、CHANEL、GUCCI、PRADA、YSL、COWA、MULBERY），均係
    被告執行業務所持有之物，此據被告自承在卷，其將其中送
    洗之八個皮包（品牌分別為愛瑪仕、鉑金包、CHANEL、 GU-
    CCI、PRADA）侵占入己而拿至臺北市東區二手精品店寄賣變
    現花用；核被告所為，係犯刑法第三百三十六條第二項之業
    務侵占罪。爰審酌被告素行（無經法院判處罪刑之前科，有
    台灣高等法院被告前案紀錄表可稽）、犯罪動機、手段、被
    害人所受損害、被告至今尚未與被害人達成和解，賠償被害
    人損害及被告犯罪後坦承犯等一切情形，量處有期徒刑六月
    ，並諭知以新臺幣一千元折算一日之易科罰金折算標準。
據上論斷，應依刑事訴訟法第二百七十三條之一第一項、第二百
九十九條第一項前段，刑法第三百三十六條第二項、第四十一條
第一項前段，刑法施行法第一條之一第一項、第二項前段，判決
如主文。
本案經檢察官呂俊儒到庭執行職務。
中    華    民    國    99    年    8     月    27    日
                  刑事第十九庭  法  官    林婷立
以上正本證明與原本無異。
如不服本判決應於收受送達後10日內向本院提出上訴書狀，並應
敘述具體理由；其未敘述上訴理由者，應於上訴期間屆滿後20日
內向本院補提理由書（均須按他造當事人之人數附繕本）「切勿
逕送上級法院」。告訴人或被害人如對於本判決不服者，應具備
理由請求檢察官上訴，其上訴期間之計算係以檢察官收受判決正
本之日期為準。
                                書記官    王祥鑫
中    華    民    國    99    年    8     月    27    日
附錄本案論罪科刑法條全文
刑法第三百三十六條：
對於公務上或因公益所持有之物，犯前條第1 項之罪者，處一年
以上七年以下有期徒刑，得併科五千元以下罰金。
對於業務上所持有之物，犯前條第1 項之罪者，處六月以上五年
以下有期徒刑，得併科三千元以下罰金。
前二項之未遂犯罰之。

司法院資訊處製作；財團法人民間司法改革基金會備份。
